臺灣苗栗地方法院民事裁定
111年度補字第201號
原      告  裕融企業股份有限公司

法定代理人  嚴陳莉蓮


被      告  戴偉祥  

            戴瓔枝  
上列當事人間請求確認買賣關係不存在事件，本院裁定如下：
    主  文
原告應於本裁定送達翌日起7日內，補繳裁判費新臺幣8,481元，
逾期不繳，即駁回其訴。
    理  由
一、按訴訟標的之價額，由法院核定。核定訴訟標的之價額，以
    起訴時之交易價額為準；無交易價額者，以原告就訴訟標的
    所有之利益為準。按以一訴主張數項標的者，其價額合併計
    算之。但所主張之數項標的互相競合或應為選擇者，其訴訟
    標的價額，應依其中價額最高者定之，民事訴訟法第77條之
    1第1、2項、第77條之2第1項分別定有明文。又債權人代位
    債務人對於第三債務人起訴，代位權僅為債權人對於債務人
    與第三債務人間之權利義務關係，非構成訴訟標的之事項，
    是計算其訴訟標的價額，應就債務人與第三債務人間之權利
    義務關係定之（最高法院101年度台抗字第56號、93年度台
    抗字第696號裁定意旨參照）。而債權人行使撤銷權之目的
    ，在使其債權獲得清償，故應以債權人因撤銷權之行使所受
    利益為準，原則上以債權人主張之債權額，計算其訴訟標的
    價額；但被撤銷法律行為標的之價額低於債權人主張之債權
    額時，則以該被撤銷法律行為標的之價額計算（最高法院97
    年度第1次民事庭會議決議意旨參照）。
二、經查：
　㈠原告先位聲明第1項請求確認被告間如附表所示不動產（下稱
    系爭不動產）於民國110年3月23日所為之買賣債權關係，及
    110年6月16日移轉所有權登記之物權關係，均不存在。先位
    聲明第2項請求被告戴瓔枝應將系爭不動產，於110年6月16
    日以買賣為登記原因之所有權移轉登記予以塗銷，並回復登
    記予被告戴偉祥所有。依上開說明，訴訟標的價額應以系爭
    不動產於起訴時之交易價額為準，經核定如附表所示為新臺
    幣（下同）178萬0,900元。
  ㈡備位聲明第1項，原告依民法第244條規定請求撤銷被告間就
    系爭土地，於110年3月23日以買賣為登記原因所為之債權行
    為及110年6月16日所有權移轉登記之物權行為。第2項請求
    被告戴瓔枝應將系爭不動產以買賣為登記原因之所有權移轉
    登記均應予塗銷，並回復登記予被告戴偉祥所有。被撤銷法
    律行為標的之價額如附表所示為178萬0,900元，高於原告主
    張之債權額93萬0,092元，訴訟標的價額應以原告之債權額9
    3萬0,092元為準。
　㈢本件原告先位聲明訴訟標的價額高於備位聲明訴訟標的價額
    ，應以先位聲明訴訟標的價額即178萬0,900元為準，應徵第
    一審裁判費1萬8,721元，扣除前繳裁判費1萬0,240元，尚應
    補繳8,481元。茲依民事訴訟法第249條第1項但書規定，限
    原告於本裁定送達翌日起7日內補繳，逾期不繳，即駁回其
    訴，特此裁定。
中　　華　　民　　國　　111 　年　　 5  　月　　13  　日
                  民事第二庭  法　官　曾明玉
以上正本係照原本作成。
如不服本裁定關於訴訟標的價額核定部分，應於送達後10日內向
本院提出抗告狀，並繳納抗告費新臺幣1,000元；其餘有關命補
繳裁判費部分，不得抗告。
中　　華　　民　　國　　111 　年　　5 　　月　　13　　日
                              書記官　蔡芬芬
附表：
編號 　　　標　　　的 面積 （㎡） 公告土地現值（元/ ㎡）  權利範圍 價額（新臺幣，元以下四捨五入）  1 苗栗縣○○市○○段000地號土地 118 2萬6,000元 2分之1 153萬4,000元  2 苗栗縣○○市○○段000○號建物（門牌號碼：苗栗縣○○市○○里00鄰○○路0段00號） 依房屋稅籍證明書所示為24萬6,900元。  　 全部 24萬6,900元 　　　　　　　　　　　　　　　　　　　　　　　　　　　　合計     178萬0,900元